【裁判字號】    89,上易,2414
【裁判日期】    890817
【裁判案由】    竊盜
【裁判全文】
臺灣高等法院刑事判決                          八十九年度上易字第二四一四號
    上  訴  人
    即  被  告  庚○○
右上訴人因竊盜案件，不服臺灣桃園地方法院八十九年度易字第三一七號，中華民國
八十九年三月二十四日第一審判決（起訴案號：臺灣桃園地方法院檢察署八十八年度
偵字第一七五八五號、八十八年度偵字第一八０五七號、八十八年度偵字第一八九八
０號、八十九年度偵字第六二七號；移送併辦案號：臺灣桃園地方法院檢察署八十九
年度偵字第一二三四號、八十九年度偵字第八四一三號）提起上訴，本院判決如左：
    主  文
原判決關於庚○○部分撤銷。
庚○○共同連續竊盜，處有期徒刑壹年拾月。扣案之鑰匙伍支均沒收。
    事  實
一、庚○○曾因違反麻醉藥品管理條例案件，經臺灣桃園地方法院於民國（下同）八
    十六年九月十八日判處有期徒刑四月，如易科罰金以三百元折算一日，並於同年
    十一月十四日判決確定，尚待執行，猶不知收斂，復意圖為自己不法之所有，自
    八十八年五月十四日起至同年十二月二日止，或由庚○○單獨一人，或分別與王
    振聲、蕭育正，共同基於犯意之聯絡及概括犯意，連續行竊如下：
  (一)於八十八年五月十四日早上七時許，庚○○單獨一人在桃園縣中壢市○○路五十
    號前，竊取丙○○所有車牌號碼ＩＶＬ─九四五號重機車乙部（機車座墊下置有
    皮包一只及其妻何金燕所有之大潤發會員卡一枚），得手後供己使用。
  (二)於同年十一月四日上午七時許，庚○○一人至桃園縣八德市○○路七七０巷十四
    號前，拆卸竊取程文金所有平日由其兄甲○○使用之車牌號碼ＩＭ─八０二一號
    自用小客車車牌兩面，得手後留供日後使用。
  (三)於是日上午八時許，庚○○與王振聲二人，共同至桃園縣平鎮市○○路一八八巷
    內，持自備之鑰匙，順利竊得癸○○所有之車牌號碼ＫＥ─九八二九號自用小客
    車一輛，嗣由庚○○將上開竊得之ＩＭ─八０二一號車牌兩面改懸掛於甫偷得之
    ＫＥ─九八二九號自用小客車上使用。
  (四)於同年十一月十一日下午三時許，單獨一人到桃園縣中壢市○○路二八五號地下
    室停車場（所涉侵入住居部分未據告訴），撬開破壞壬○○所有之車牌號牌ＫＤ
    ─一０二九號自用小客車之車門鎖（所涉毀損部分未經告訴），進入車內竊取蔡
    女所有之皮包一只及皮包內所放置之身分證、行車執照、新竹企銀金融卡、郵局
    提款卡、新竹企銀聯合信用卡各一枚、玉佩一只、現金新台幣（下同）一萬元等
    財物。
  (五)庚○○及王振聲二人又於同年月十三日上午十許，在桃園縣中壢市○○街八九巷
    口，共同竊取林文化出版企業股份有限公司所有平日由職員戊○○（起訴書誤繕
    為傅雅君）使用之車牌號碼Ｈ五─四六三五號自用小客車乙輛，得手後，亦交由
    庚○○使用；而庚○○為圖掩飾，乃將前竊得之ＫＥ─九八二九號車牌兩面，改
    懸掛在Ｈ五─四六三五號自用小客車上；其後於八十八年十一月十四日上午十一
    時左右，庚○○駕駛上開ＫＥ─九八二九號（懸掛ＩＭ─八０二一號車牌）自小
    客車行經桃園縣中壢市○○○路富台國小前，因形跡可疑，為警臨檢攔查查獲，
    並扣得其所有之行竊工具鑰匙二支，另從車內起出丙○○及壬○○前開失竊之財
    物，嗣庚○○經警解送至台灣桃園地方法院檢察署偵辦，而於翌（十五）日經檢
    察官訊問後即獲限制住居釋放。乃庚○○經飭回後，又於八十八年十一月二十二
    日下午一時五十分許，駕駛上開竊得之Ｈ五─四六三五號自用小客車（懸掛ＫＥ
    ─九八二九號車牌）在桃園縣大園鄉海霸王餐廳停車場前，適遇警盤檢查獲，並
    扣得其所有之行竊工具鑰匙一支，後為警解送至台灣桃園地方法院檢察署偵查，
    而於同日晚間經檢察官訊問後又獲限制住居釋回。
  (六)庚○○獲釋後，仍不思省悟，復於八十八年十一月二十五日凌晨一時許，獨自一
    人在桃園縣平鎮市○○路一一四號前，竊取乙○○所有車牌號碼Ｎ三─八七八三
    號（起訴書誤載為Ｈ三─八七八三號）裕隆自用小客車一輛（起訴書另贅列失竊
    手錶一支）；嗣於同年月二十九日晚上九時許，庚○○駕駛該竊得之Ｎ三─八七
    八九號自用小客車（懸掛ＲＹ─三九三０號已報銷車牌）搭載友人沈示寶（所涉
    贓物部分業經不起訴處分確定在案）行經桃園縣楊梅鎮○○○街四五號前，因形
    跡可疑，為警攔查查獲，經警再次解送至台灣桃園地方法院檢察署偵辦，又於翌
    （三十）日由檢察官訊問後獲限制住居釋回。
  (七)庚○○經飭回後，仍不知收斂，又與王振聲二人，於八十八年十二月一日早上七
    時許，在桃園縣中壢市台貿十村四一八號前，共同竊取己○○所有之車牌號碼Ｈ
    Ｃ─八四八六號一九九四年份裕隆一五九七西西自用小客車一輛，及車內之高速
    公路回數票四張、油票一張等財物。
  (八)庚○○食髓知味，又於同日至桃園縣中壢市○○街四一九巷六號前，獨自一人見
    辛○○所有之自用小客車停置於路旁，且車內財物未一併攜帶下車，乃持自備之
    鑰匙，先破壞車門鎖（所涉毀損部分未據告訴），繼進入車內竊得辛○○所有之
    手錶一支、計時器一個、手電筒一個、高速公路回數票三張及中華商銀存摺一本
    、提款卡一枚等物；旋於翌（二）日凌晨一時三十分許，駕駛其竊得之ＨＣ─八
    四八六號贓車，懸掛竊得之Ｎ三─八七八九號車牌，行經桃園縣中壢市○○路與
    新生路口時，為警臨檢查獲，並由車內起獲辛○○遭竊之上開財物。
  (九)於八十九年五月八日凌晨二時許，在中壢市○○○村街二號前，以自備之鑰匙打
    開車門及引擎，竊取子○○所有之ＭＨ- 一六六一號一九九一年份裕隆一五九七
    西西自小客車一輛，得手後留供己用。
  (十)庚○○復與蕭育正二人，共同於八十九年五月九日凌晨二時許，在臺北縣鶯歌鎮
    ○○路九十一巷二十二號前，由蕭育正在旁把風，庚○○則以自備之鑰匙打開車
    門及引擎，竊取丁○○所有之ＦＣ－一八五一號一九九二年份裕隆一五九七西西
 自小客車一輛，得手後由蕭育正駕駛至桃園縣中壢市○○路四四五巷一五七弄道
    路旁拆解汽車音響；嗣於同日凌晨三時三十分許，在該址為警查獲，並循線逮捕
    庚○○，及扣得庚○○所有供行竊前開汽車使用之鑰匙二支。
二、案經桃園縣警察局平鎮、大園分局分別報請台灣桃園地方法院檢察署檢察官偵查
    起訴暨移請併案審理。
    理      由
一、訊據被告庚○○經合法傳喚雖未在本院審理中到庭，亦未提出任何書狀為陳述，
    然依其在原法院審理中之供述則坦認確於前揭時、地竊取事實欄(三)、(五)、(七)部分
    之犯行，而否認有其餘竊盜犯行，並辯稱：該Ｎ三─八七八三號自小客車係向綽
    號「阿文」之男子借的，而丙○○、甲○○、壬○○、乙○○及辛○○等人失竊
    之財物都不是伊偷的，因伊偷車時，那些東西就已經放在車上了云云。惟查：
  (一)犯罪事實欄所載(三)、(五)、(七)部分犯行，業據被告於原法院審理中坦承在卷，核與
    共犯王振聲供述之情節，及被害人癸○○、戊○○、己○○於警局所指述失竊之
    情節相符，並有被告所有用以行竊之工具鑰匙三支扣案，及贓物領據二紙、贓物
    認領保管單一紙、車輛竊盜車牌失竊資料個別查詢報表─查詢車輛（車牌）認可
    資料三件附在偵查卷可稽，此部分被告之犯行已可認定。
  (二)被害人丙○○、甲○○、壬○○、乙○○、辛○○於前揭犯罪事實欄所載(一)、(二)
    、(四)、(六)、(八)時地，失竊上開物品之事實，業據被害人丙○○、甲○○、壬○○
    、乙○○、辛○○於警局時指述甚詳，並有贓物領據三紙、贓物認領保管單二紙
    、車籍作業系統─查詢認可資料三份、車輛竊盜車牌失竊資料個別查詢報表─查
    詢車輛（車牌）認可資料一件附在偵查卷可證。再查，被告雖辯稱：該等物品係
    向綽號「阿文」之男子借得Ｎ三─八七八三號自小客車時已放在車內等語；然始
    終未能陳報綽號「阿文」之人之確實姓名、年籍、住所或相關資料以供法院傳訊
    查證，所辯是否真實，已容懷疑。況被告庚○○前後四次駕駛贓車為警查獲，均
    分別在車內搜得被害人失竊之財物，又無法清楚交代來源，該等物品應係被告竊
    取得來無疑。被告庚○○所辯，要屬卸責之詞，不足採信。
  (三)犯罪事實欄所載(九)、(十)部分犯行，業據被告在警訊中坦承甚詳核與共犯蕭育正供
    述之情節，及被害人子○○、丁○○於警局所指述失竊之情節相符，並有被告所
    有用以行竊之工具鑰匙二支扣案，及贓物領據二紙、車籍作業系統─查詢認可資
    料二份附在偵查卷可資佐證，此部分被告之犯行亦可認定。
  (四)本件事證已明，被告犯行堪以認定，應予依法論科。
二、核被告庚○○所為係犯刑法第三百二十條第一項之普通竊盜罪。被告就前開事實
    欄(三)、(五)、(七)部分之竊盜犯行，與王振聲間，有犯意之聯絡及行為之分擔；就前
    開事實欄(十)部分之竊盜犯行，與蕭育正間，有犯意之聯絡及行為之分擔，皆為共
    同正犯。又被告先後多次竊盜犯行，時間緊接，犯罪構成要件相同，顯係基於概
    括犯意反覆為之，應依連續犯之規定以一罪論，並加重其刑。再查，被告庚○○
    所涉事實欄(六)、(九)、(十)部分之竊盜犯行雖未據起訴，惟與已起訴部分具有連續犯
    之關係，屬裁判上之一罪，為起訴效力所及，本院自得併予審理，附此敘明。
三、原審據以論罪科刑，固非無見；惟未及就被告所為犯罪事實欄所載(九)、(十)部分犯
    行併予審判，尚有未洽。被告之上訴意旨未附具任何理由，雖無理由。然原判決
    既有前述之可議，仍屬無可維持，應由本院將之撤銷改判。爰審酌被告庚○○迭
    次犯竊盜罪，屢經查獲交保在外候傳，又連續再犯，毫無任何悔意，及其犯罪之
    動機、目的在謀取財物，手段雖屬平和，然多次竊盜犯行對社會治安造成嚴重危
    害，暨其肺罪後猶否認部分犯行等一切情狀，量處如主文所示之刑。扣案之鑰匙
    二支、一支、二支，或為共犯王振聲所有，或為被告所有，且皆為供行竊犯罪所
    用之物，已據共犯王振聲、被告供明在卷，爰依刑法第三十八條第一項第二款併
    予宣告沒收。
四、被告庚○○經合法傳喚，無正當理由未到庭，爰不待其陳述逕行判決。
五、據上論斷，應依刑事訴訟法第三百七十一條、第三百六十九條第一項前段、第三
    百六十四條、第二百九十九條第一項前段，刑法第二十八條、第五十六條、第三
    百二十條第一項、第三十八條第一項第二款，罰金罰鍰提高標準條例第一條前段
    ，判決如主文。
本案經檢察官柯晴男到庭執行職務
中      華      民      國    八十九    年      八      月     十七     日
                              臺灣高等法院刑事第十二庭
                                  審判長法  官  劉  景  星
                                        法  官  陳  志  洋
                                        法  官  陳  博  志
右正本證明與原本無異。
不得上訴。
                                        書記官  陳  嘉  文
中      華      民      國    八十九 年      八      月    二十一    日
附錄本判決論罪科刑法條：
刑法第三百二十條
意圖為自己或第三人不法之所有，而竊取他人之動產者，為竊盜罪，處五年以下有期
徒刑、拘役或五百元以下罰金。
意圖為自己或第三人不法利益，而竊佔他人之不動產者，依前項之規定處斷。
前二項之未遂犯罰之。


司法院資訊處製作；財團法人民間司法改革基金會備份。
